---
title: "hw06"
author: "張瑜君"
date: "2019年4月1日"
output: html_document
---

```{r setup, include=FALSE}
knitr::opts_chunk$set(echo = TRUE)
```


讀「http://www.systematicportfolio.com/sit.gz」　的資料。
```{r}
con = gzcon(url('http://www.systematicportfolio.com/sit.gz', 'rb'))
source(con)
close(con)
```


設定一個function。
```{r}
load.packages('quantmod')
bt.simple <- function(data, signal)
{
  signal <- lag(signal,1)
  signal <- na.locf(signal, na.rm = FALSE)
  signal[is.na(signal)] = 0
  ret <- ROC(Cl(data), type="discrete")
  ret[1] = 0
  bt <- list()
  bt$ret <- ret * signal 
  bt$equity <- cumprod(1 + bt$ret)
  return(bt)
}
```


從yahoo抓取資料，資料範圍為2000年1月1日至2018年12月31日。
```{r}
data <- getSymbols('SPY', src = 'yahoo', from = '2000-01-01', to = '2018-12-31', auto.assign = F)
```


讀取buy.hold$equity及buy.hold$ret。
```{r}
signal <- rep(1, nrow(data))
buy.hold <- bt.simple(data, signal)
buy.hold$equity<-as.xts(buy.hold$equity)
head(buy.hold$equity)
tail(buy.hold$equity)
buy.hold$ret<-as.xts(buy.hold$ret)
head(buy.hold$ret)
```


讀取sma及signal。
```{r}
sma <- SMA(Cl(data), 200)
head(sma, 201)
signal <- ifelse(Cl(data) > sma, 1, 0)
head(signal, 201)
sma.cross <- bt.simple(data, signal)
names(sma.cross)
tail(sma.cross$equity)
```


設定dates為「2000::2018」。
```{r}
dates <- '2000::2018'
buy.hold.equity <- buy.hold$equity[dates] / as.double(buy.hold$equity[dates][1])
sma.cross.equity <- sma.cross$equity[dates] / as.double(sma.cross$equity[dates][1])
```


用chartSeries來繪製K線圖。

y的範圍為buy.hold.equity-sma.cross.equity。

背景為白色。
```{r}
chartSeries(buy.hold.equity, TA = c(addTA(sma.cross.equity, on=1, col='red')), 
            theme ='white', yrange = range(buy.hold.equity, sma.cross.equity) )
```


讀取strategy.sma及strategy.sma.df。
```{r}
library(magrittr)
strategy.sma<-merge(buy.hold.equity, sma.cross.equity) %>% 
  set_colnames(c("BH", "SMA"))
head(strategy.sma,30)
tail(strategy.sma)
library(ggplot2)
strategy.sma.df<-fortify(strategy.sma, melt=TRUE)
head(strategy.sma.df)
```


X軸為Index，Y軸為Value。

紅色線代表BH，藍色線代表SMA。
```{r}
p<-ggplot(strategy.sma.df, aes(x = Index, y = Value))+
  geom_line(aes(color = Series), size = 0.5) +
  scale_x_date(date_labels = "%Y/%m")
p
```


```{r}
load.packages('quantmod')
tickers <- spl('SPY')

data1 <- new.env()
```


從yahoo讀取資料，資料範圍為2000年1月1日至2018年12月31日。
```{r}
getSymbols(tickers, src = 'yahoo', from = '2000-01-01', to = '2018-12-31', env = data1, auto.assign = T)
bt.prep(data1, align='keep.all')
names(data1)

head(data1$prices)
tail(data1$prices)
```


```{r}
data1$weight[] <- 1
buy.hold <- bt.run.share(data1, clean.signal=F, trade.summary = TRUE)
buy.hold <- bt.run(data1)
```


讀取sma。
```{r}
prices<-data1$prices
sma.1 <- bt.apply(data1, function(x) { SMA(Cl(x), 200) } ) 
head(sma.1, 201)
data1$weight[] <- NA # update weights matirx
data1$weight[] <- iif(prices >= sma.1, 1, 0)
sma.1.cross <- bt.run(data1, trade.summary=T)  
```


第一排圖：黑色線為sma.1.cross 2.1，紅色線為buy.hold 1.7。

第二排圖：黑色線為sma.1.cross -9.48。

第三排圖：黑色線為sma.1.cross -15.56。
```{r}
plotbt.custom.report(sma.1.cross, buy.hold)
```


黑色線為models 2.1。
```{r}
models<-list("SMA"= sma.1.cross, "BH" = buy.hold)
strategy.performance.snapshoot(sma.1.cross, T) 
```


黑色線為models 1.7。
```{r}
models<-list("SMA"= sma.1.cross, "BH" = buy.hold)
strategy.performance.snapshoot(buy.hold, T) 
```


黑色線為SMA 2.1，紅色線為BH 1.7。
```{r}
models<-list("SMA"= sma.1.cross, "BH" = buy.hold)
strategy.performance.snapshoot(models, T) 
```

