---
title: "hw08"
author: "張瑜君"
date: "2019年4月8日"
output: html_document
---

```{r setup, include=FALSE}
knitr::opts_chunk$set(echo = TRUE)
```

```{r}
con = gzcon(url('http://www.systematicportfolio.com/sit.gz', 'rb'))
source(con)
close(con)

load.packages('quantmod')
```


讀取etf4_xts_all的資料，有0050、0056、006205、00646四筆資料，並且去掉NA值。
```{r}
etf4.all<-readRDS("D:/gitest/gitest01/0408/etf4_xts_all")
head(etf4.all)
str(etf4.all)
etf4.all.1<-etf4.all[complete.cases(etf4.all),]
head(etf4.all.1)
tail(etf4.all.1)
```


#0050

讀取0050的資料。
```{r}
library(xts)
data1<-new.env()
data1$prices<-etf4.all.1$'0050'
prices<-data1$prices

sma50<-SMA(prices, 50)
head(sma50, 51)
```


分別看日期、價錢。
```{r}
bt.prep(data1, align='keep.all')
names(data1)
data1$dates
data1$prices
data1$prices<-prices

class(data1$dates)
data1$execution.price = prices
data1$weight[] = 1
buy.hold.0050 <- bt.run.share(data1, clean.signal=F, trade.summary = TRUE)
buy.hold.0050 <-bt.run(data1)
```


讀取sma 200天的資料。
```{r}
prices<-data1$prices
sma200<-SMA(prices, 200)
head(sma200, 201)
data1$weight[] <- iif(prices >= sma200, 1, 0)
sma200.0050 <- bt.run(data1, trade.summary=T)   
```


讀取sma 50天的資料。
```{r}
sma50<-SMA(prices, 50)
head(sma50, 51)
data1$weight[] <- iif(prices >= sma50, 1, 0)
sma50.0050 <- bt.run(data1, trade.summary=T)
```

```{r}
data1$weight[] <- iif(prices >= sma50, 1, -1)
sma50.0050.short <- bt.run(data1, trade.summary=T)
```


#第一、二張圖：

黑色線為SMA50 1.10，紅色線為SMA200 1.07，綠色線為SMA50_short 0.94，藍色線為BH 0050 1.27。並顯示出表格。

#第三張圖：

顯示出Sharpe、DVR、Cagr、MaxDD四個的長條圖。

#第四張圖：

顯示為表格。
```{r}
models<-list("SMA50"= sma50.0050, 
             "SMA200"= sma200.0050, 
             "SMA50_short" = sma50.0050.short, 
             "BH 0050" = buy.hold.0050)
strategy.performance.snapshoot(models, T)
strategy.performance.snapshoot(models, control=list(comparison=T), sort.performance=T)
plotbt.strategy.sidebyside(models, return.table=T)
```

```{r}
library(ggplot2)
all.0050<-merge.xts(sma50.0050$equity, 
            sma50.0050.short$equity, 
            sma200.0050$equity, 
            buy.hold.0050$equity)
colnames(all.0050)<-c("sma50", "sma50 short", "sma200", "BH")
head(all.0050)
all.0050.long<-fortify(all.0050, melt=T)
head(all.0050.long)
```


圖的標題為Cumulative returns of 0050s。

X軸為year，Y軸為cumulative returns。

橘色線為sma50，綠色線為sma50 short，藍色線為sma200，紫色線為BH。
```{r}
title = "Cumulative returns of 0050s"
p = ggplot(all.0050.long, aes(x = Index, y = Value)) +
  geom_line(aes(linetype = Series, color = Series)) +
  #geom_point(aes(shape = Series))+
  xlab("year") + ylab("cumulative returns")+
  ggtitle(title)
p
```


#0056

讀取0056的資料。
```{r}
library(xts)
data1<-new.env()
data1$prices<-etf4.all.1$'0056'
prices<-data1$prices

sma56<-SMA(prices, 50)
head(sma56, 51)
```


分別看日期、價錢。
```{r}
bt.prep(data1, align='keep.all')
names(data1)
data1$dates
data1$prices
data1$prices<-prices

class(data1$dates)
data1$execution.price = prices
data1$weight[] = 1
buy.hold.0056 <- bt.run.share(data1, clean.signal=F, trade.summary = TRUE)
buy.hold.0056 <-bt.run(data1)
```


讀取sma 200天的資料。
```{r}
prices<-data1$prices
sma200_56<-SMA(prices, 200)
head(sma200_56, 201)
data1$weight[] <- iif(prices >= sma200_56, 1, 0)
sma200_56.0056 <- bt.run(data1, trade.summary=T)   
```


讀取sma 50天的資料。
```{r}
sma56<-SMA(prices, 50)
head(sma56, 51)
data1$weight[] <- iif(prices >= sma56, 1, 0)
sma56.0056 <- bt.run(data1, trade.summary=T)
```

```{r}
data1$weight[] <- iif(prices >= sma56, 1, -1)
sma56.0056.short <- bt.run(data1, trade.summary=T)
```


#第一、二張圖：

黑色線為SMA56 1.12，紅色線為SMA200_56 0.91，綠色線為SMA56_short 1.08，藍色線為BH 0056 1.14。並顯示出表格。

#第三張圖：

顯示出Sharpe、DVR、Cagr、MaxDD四個的長條圖。

#第四張圖：
顯示為表格。
```{r}
models_1<-list("SMA56"= sma56.0056, 
             "sma200_56"= sma200_56.0056, 
             "SMA56_short" = sma56.0056.short, 
             "BH 0056" = buy.hold.0056)
strategy.performance.snapshoot(models_1, T)
strategy.performance.snapshoot(models_1, control=list(comparison=T), sort.performance=T)
plotbt.strategy.sidebyside(models_1, return.table=T)
```

```{r}
library(ggplot2)
all.0056<-merge.xts(sma56.0056$equity, 
                    sma56.0056.short$equity, 
                    sma200_56.0056$equity, 
                    buy.hold.0056$equity)
colnames(all.0056)<-c("sma56", "sma56 short", "sma200_56", "BH")
head(all.0056)
all.0056.long<-fortify(all.0056, melt=T)
head(all.0056.long)
```


圖的標題為Cumulative returns of 0056s。

X軸為year，Y軸為cumulative returns。

橘色線為sma56，綠色線為sma56 short，藍色線為sma200_56，紫色線為BH。
```{r}
title = "Cumulative returns of 0056s"
p1 = ggplot(all.0056.long, aes(x = Index, y = Value)) +
  geom_line(aes(linetype = Series, color = Series)) +
  #geom_point(aes(shape = Series))+
  xlab("year") + ylab("cumulative returns")+
  ggtitle(title)
p1
```


#006205

讀取006205的資料。
```{r}
library(xts)
data1<-new.env()
data1$prices<-etf4.all.1$'006205'
prices<-data1$prices

sma6205<-SMA(prices, 50)
head(sma6205, 51)
```


分別看日期、價錢。
```{r}
bt.prep(data1, align='keep.all')
names(data1)
data1$dates
data1$prices
data1$prices<-prices

class(data1$dates)
data1$execution.price = prices
data1$weight[] = 1
buy.hold.006205 <- bt.run.share(data1, clean.signal=F, trade.summary = TRUE)
buy.hold.006205 <-bt.run(data1)
```


讀取sma 200天的資料。
```{r}
prices<-data1$prices
sma200_6205<-SMA(prices, 200)
head(sma200_6205, 201)
data1$weight[] <- iif(prices >= sma200_6205, 1, 0)
sma200_6205.006205 <- bt.run(data1, trade.summary=T)  
```


讀取sma 50天的資料。
```{r}
sma6205<-SMA(prices, 50)
head(sma6205, 51)
data1$weight[] <- iif(prices >= sma6205, 1, 0)
sma6205.006205 <- bt.run(data1, trade.summary=T)
```

```{r}
data1$weight[] <- iif(prices >= sma6205, 1, -1)
sma6205.006205.short <- bt.run(data1, trade.summary=T)
```


#第一、二張圖：

黑色線為SMA6205 0.90，紅色線為SMA200_6205 1.02，綠色線為SMA6205_short 0.94，藍色線為BH 006205 0.81。並顯示出表格。

#第三張圖：

顯示出Sharpe、DVR、Cagr、MaxDD四個的長條圖。

#第四張圖：

顯示為表格。
```{r}
models_2<-list("SMA6205"= sma6205.006205, 
               "sma200_6205"= sma200_6205.006205, 
               "SMA6205_short" = sma6205.006205.short, 
               "BH 006205" = buy.hold.006205)
strategy.performance.snapshoot(models_2, T)
strategy.performance.snapshoot(models_2, control=list(comparison=T), sort.performance=T)
plotbt.strategy.sidebyside(models_2, return.table=T)
```

```{r}
library(ggplot2)
all.006205<-merge.xts(sma6205.006205$equity, 
                      sma6205.006205.short$equity, 
                      sma200_6205.006205$equity, 
                      buy.hold.006205$equity)
colnames(all.006205)<-c("sma6205", "sma6205 short", "sma200_6205", "BH")
head(all.006205)
all.006205.long<-fortify(all.006205, melt=T)
head(all.006205.long)
```


圖的標題為Cumulative returns of 006205s。

X軸為year，Y軸為cumulative returns。

橘色線為sma6205，綠色線為sma6205 short，藍色線為sma200_6205，紫色線為BH。
```{r}
title = "Cumulative returns of 006205s"
p2 = ggplot(all.006205.long, aes(x = Index, y = Value)) +
  geom_line(aes(linetype = Series, color = Series)) +
  #geom_point(aes(shape = Series))+
  xlab("year") + ylab("cumulative returns")+
  ggtitle(title)
p2
```


#00646

讀取00646的資料。
```{r}
library(xts)
data1<-new.env()
data1$prices<-etf4.all.1$'00646'
prices<-data1$prices

sma646<-SMA(prices, 50)
head(sma646, 51)
```


分別看日期、價錢。
```{r}
bt.prep(data1, align='keep.all')
names(data1)
data1$dates
data1$prices
data1$prices<-prices

class(data1$dates)
data1$execution.price = prices
data1$weight[] = 1
buy.hold.00646 <- bt.run.share(data1, clean.signal=F, trade.summary = TRUE)
buy.hold.00646 <-bt.run(data1)
```


讀取sma 200天的資料。
```{r}
prices<-data1$prices
sma200_646<-SMA(prices, 200)
head(sma200_646, 201)
data1$weight[] <- iif(prices >= sma200_646, 1, 0)
sma200_646.00646 <- bt.run(data1, trade.summary=T) 
```


讀取sma 50天的資料。
```{r}
sma646<-SMA(prices, 50)
head(sma646, 51)
data1$weight[] <- iif(prices >= sma646, 1, 0)
sma646.00646 <- bt.run(data1, trade.summary=T)
```

```{r}
data1$weight[] <- iif(prices >= sma646, 1, -1)
sma646.00646.short <- bt.run(data1, trade.summary=T)
```


#第一、二張圖：

黑色線為SMA646 1.11，紅色線為SMA200_646 1.11，綠色線為SMA646_short 1.02，藍色線為BH 00646 1.19。並顯示出表格。

#第三張圖：

顯示出Sharpe、DVR、Cagr、MaxDD四個的長條圖。

#第四張圖：

顯示為表格。
```{r}
models_3<-list("SMA646"= sma646.00646, 
               "sma200_646"= sma200_646.00646, 
               "SMA646_short" = sma646.00646.short, 
               "BH 00646" = buy.hold.00646)
strategy.performance.snapshoot(models_3, T)
strategy.performance.snapshoot(models_3, control=list(comparison=T), sort.performance=T)
plotbt.strategy.sidebyside(models_3, return.table=T)
```

```{r}
library(ggplot2)
all.00646<-merge.xts(sma646.00646$equity, 
                      sma646.00646.short$equity, 
                      sma200_646.00646$equity, 
                      buy.hold.00646$equity)
colnames(all.00646)<-c("sma646", "sma646 short", "sma200_646", "BH")
head(all.00646)
all.00646.long<-fortify(all.00646, melt=T)
head(all.00646.long)
```


圖的標題為Cumulative returns of 00646s。

X軸為year，Y軸為cumulative returns。

橘色線為sma646，綠色線為sma646 short，藍色線為sma200_646，紫色線為BH。
```{r}
title = "Cumulative returns of 00646s"
p3 = ggplot(all.00646.long, aes(x = Index, y = Value)) +
  geom_line(aes(linetype = Series, color = Series)) +
  #geom_point(aes(shape = Series))+
  xlab("year") + ylab("cumulative returns")+
  ggtitle(title)
p3
```

#-
