---
title: "Midterm exam"
author: "張瑜君"
date: "2019年4月15日"
output: html_document
---

```{r setup, include=FALSE}
knitr::opts_chunk$set(echo = TRUE)
```


#一、

#台灣二十檔大型股票代號及名稱。
```{r}
library(quantmod)
tw20_adj_close<-read.csv("2018Q4_20.csv")
head(tw20_adj_close, 20)
```


#二、

#從TEJ資料庫下載「除權調整後日收盤價」，將檔案輸出並儲存為tw20.txt。
```{r}
library(readr)
tw20.txt<-read.table("tw20.txt", header = T)
head(tw20.txt, 50)
```


#三、

#利用「dcast函數」將tw20.txt轉換成xts格式，並命名為tw20.xts。
```{r}
library(reshape2)
colnames(tw20.txt)<-c("id","", "date", "price")
tw20.xts = dcast(tw20.txt, date~id)
head(tw20.xts, 50)
```


#四-1、

#計算每日報酬率，並將資料輸出為tw20.day.ret。
```{r}
library(reshape2)
colnames(tw20.txt)<-c("id","", "date", "price")
tw20.xts = dcast(tw20.txt, date~id)
tw20.xts$date<-as.Date(as.character(tw20.xts$date), "%Y%m%d") 
library(xts)
tw20.xts.1<-xts(tw20.xts[,-1], order.by = tw20.xts$date)
saveRDS(tw20.xts.1, "tw20_xts_all")
library(PerformanceAnalytics)
library(magrittr)
tw20.day.ret <-Return.calculate(tw20.xts.1, method = "log")
head(tw20.day.ret)
```


#四-2、

#計算每月報酬率，並將資料輸出為tw20.mon.ret。
```{r}
library(reshape2)
colnames(tw20.txt)<-c("id","", "date", "price")
tw20.xts = dcast(tw20.txt, date~id)
tw20.xts$date<-as.Date(as.character(tw20.xts$date), "%Y%m%d") 
library(xts)
tw20.xts.1<-xts(tw20.xts[,-1], order.by = tw20.xts$date)
saveRDS(tw20.xts.1, "tw20_xts_all")
library(quantmod)
tw20.mon.ret <- to.monthly(tw20.xts.1, indexAt = "lastof", OHLC=FALSE)
head(tw20.mon.ret)
```


#六、

#依90天移動平均操作策略，股票之操作績效。

```{r}
con = gzcon(url('http://www.systematicportfolio.com/sit.gz', 'rb'))
source(con)
close(con)

load.packages('quantmod')

tw20.all<-readRDS("D:/gittest/01/0415/tw20_xts_all")
head(tw20.all)
tw20.all.1<-tw20.all[complete.cases(tw20.all),]
head(tw20.all.1)
```


##1101

讀取1101的資料。
```{r}
library(xts)
data1<-new.env()
data1$prices<-tw20.all.1$'1101'
prices<-data1$prices
sma1101<-SMA(prices, 90)
head(sma1101, 91)
```


分別看日期、價錢。
```{r}
bt.prep(data1, align='keep.all')
names(data1)
data1$dates
data1$prices
data1$prices<-prices

class(data1$dates)
data1$execution.price = prices
data1$weight[] = 1
buy.hold.1101 <- bt.run.share(data1, clean.signal=F, trade.summary = TRUE)
buy.hold.1101 <-bt.run(data1)
```


讀取sma 90天的資料。
```{r}
sma1101<-SMA(prices, 90)
head(sma1101, 91)
data1$weight[] <- iif(prices >= sma1101, 1, 0)
sma90.1101 <- bt.run(data1, trade.summary=T)
```


```{r}
data1$weight[] <- iif(prices >= sma1101, 1, -1)
sma90.1101.short <- bt.run(data1, trade.summary=T)
```


```{r}
models<-list("SMA1101"= sma90.1101, 
             "SMA1101_short" = sma90.1101.short, 
             "BH 1101" = buy.hold.1101)
```


#第一、二張圖：

黑色線為SMA1101 1.03，紅色線為SMA1101_short 0.86，綠色線為BH 1101 1.09。並顯示出表格。

```{r}
strategy.performance.snapshoot(models, T)
```


#第三張圖：

顯示出Sharpe、DVR、Cagr、MaxDD四個的長條圖。

```{r}
strategy.performance.snapshoot(models, control=list(comparison=T), sort.performance=T)
```


#第四張圖：

顯示為表格。

```{r}
plotbt.strategy.sidebyside(models, return.table=T)
```


```{r}
library(ggplot2)
all.1101<-merge.xts(sma90.1101$equity, 
                    sma90.1101.short$equity, 
                    buy.hold.1101$equity)
colnames(all.1101)<-c("sma1101", "sma1101 short", "BH")
head(all.1101)
all.1101.long<-fortify(all.1101, melt=T)
head(all.1101.long)
```


圖的標題為Cumulative returns of 1101s。

X軸為year，Y軸為cumulative returns。

粉紅色線為sma1101，綠色線為sma1101 short，藍色線為BH。
```{r}
title = "Cumulative returns of 1101s"
p = ggplot(all.1101.long, aes(x = Index, y = Value)) +
  geom_line(aes(linetype = Series, color = Series)) +
  #geom_point(aes(shape = Series))+
  xlab("year") + ylab("cumulative returns")+
  ggtitle(title)
p
```

##1216

讀取1216的資料。
```{r}
library(xts)
data1<-new.env()
data1$prices<-tw20.all.1$'1216'
prices<-data1$prices
sma1216<-SMA(prices, 90)
head(sma1216, 91)
```


分別看日期、價錢。
```{r}
bt.prep(data1, align='keep.all')
names(data1)
data1$dates
data1$prices
data1$prices<-prices

class(data1$dates)
data1$execution.price = prices
data1$weight[] = 1
buy.hold.1216 <- bt.run.share(data1, clean.signal=F, trade.summary = TRUE)
buy.hold.1216 <-bt.run(data1)
```


讀取sma 90天的資料。
```{r}
sma1216<-SMA(prices, 90)
head(sma1216, 91)
data1$weight[] <- iif(prices >= sma1216, 1, 0)
sma90.1216 <- bt.run(data1, trade.summary=T)
```


```{r}
data1$weight[] <- iif(prices >= sma1216, 1, -1)
sma90.1216.short <- bt.run(data1, trade.summary=T)
```


```{r}
models.1<-list("SMA1216"= sma90.1216, 
             "SMA1216_short" = sma90.1216.short, 
             "BH 1216" = buy.hold.1216)
```


#第一、二張圖：

黑色線為SMA50 1.10，紅色線為SMA200 1.07，綠色線為SMA50_short 0.94，藍色線為BH 0050 1.27。並顯示出表格。
```{r}
strategy.performance.snapshoot(models, T)
```


#第三張圖：

顯示出Sharpe、DVR、Cagr、MaxDD四個的長條圖。
```{r}
strategy.performance.snapshoot(models, control=list(comparison=T), sort.performance=T)
```


#第四張圖：

顯示為表格。
```{r}
plotbt.strategy.sidebyside(models, return.table=T)
```


```{r}
library(ggplot2)
all.1216<-merge.xts(sma90.1216$equity, 
                    sma90.1216.short$equity, 
                    buy.hold.1216$equity)
colnames(all.1216)<-c("sma1216", "sma1216 short", "BH")
head(all.1216)
all.1216.long<-fortify(all.1216, melt=T)
head(all.1216.long)
```


圖的標題為Cumulative returns of 1216s。

X軸為year，Y軸為cumulative returns。

粉紅色線為sma1216，綠色線為sma1216 short，藍色線為BH。
```{r}
title = "Cumulative returns of 1216s"
p1 = ggplot(all.1216.long, aes(x = Index, y = Value)) +
  geom_line(aes(linetype = Series, color = Series)) +
  #geom_point(aes(shape = Series))+
  xlab("year") + ylab("cumulative returns")+
  ggtitle(title)
p1
```


##1301

讀取1301的資料。
```{r}
library(xts)
data1<-new.env()
data1$prices<-tw20.all.1$'1301'
prices<-data1$prices
sma1301<-SMA(prices, 90)
head(sma1301, 91)
```


分別看日期、價錢。
```{r}
bt.prep(data1, align='keep.all')
names(data1)
data1$dates
data1$prices
data1$prices<-prices

class(data1$dates)
data1$execution.price = prices
data1$weight[] = 1
buy.hold.1301 <- bt.run.share(data1, clean.signal=F, trade.summary = TRUE)
buy.hold.1301 <-bt.run(data1)
```


讀取sma 90天的資料。
```{r}
sma1301<-SMA(prices, 90)
head(sma1301, 91)
data1$weight[] <- iif(prices >= sma1301, 1, 0)
sma90.1301 <- bt.run(data1, trade.summary=T)
```


```{r}
data1$weight[] <- iif(prices >= sma1301, 1, -1)
sma90.1301.short <- bt.run(data1, trade.summary=T)
```


```{r}
models.2<-list("SMA1301"= sma90.1301, 
             "SMA1301_short" = sma90.1301.short, 
             "BH 1301" = buy.hold.1301)
```


#第一、二張圖：

黑色線為SMA50 1.10，紅色線為SMA200 1.07，綠色線為SMA50_short 0.94，藍色線為BH 0050 1.27。並顯示出表格。
```{r}
strategy.performance.snapshoot(models, T)
```


#第三張圖：

顯示出Sharpe、DVR、Cagr、MaxDD四個的長條圖。
```{r}
strategy.performance.snapshoot(models, control=list(comparison=T), sort.performance=T)
```


#第四張圖：

顯示為表格。
```{r}
plotbt.strategy.sidebyside(models, return.table=T)
```


```{r}
library(ggplot2)
all.1301<-merge.xts(sma90.1301$equity, 
                    sma90.1301.short$equity, 
                    buy.hold.1301$equity)
colnames(all.1301)<-c("sma1301", "sma1301 short", "BH")
head(all.1301)
all.1301.long<-fortify(all.1301, melt=T)
head(all.1301.long)
```


圖的標題為Cumulative returns of 1301s。

X軸為year，Y軸為cumulative returns。

粉紅色線為sma1301，綠色線為sma1301 short，藍色線為BH。
```{r}
title = "Cumulative returns of 1301s"
p2 = ggplot(all.1301.long, aes(x = Index, y = Value)) +
  geom_line(aes(linetype = Series, color = Series)) +
  #geom_point(aes(shape = Series))+
  xlab("year") + ylab("cumulative returns")+
  ggtitle(title)
p2
```
 
