---
title: "Plot in R hw04"
author: "張瑜君"
date: "2019年3月25日"
output: html_document
---

```{r setup, include=FALSE}
knitr::opts_chunk$set(echo = TRUE)
```

#先把需要的檔案叫出來(etf4_csv、etf4.c、etf4.reorder、etf4.xts、etf4_monthly、etf4_returns_xts)。
#01：最後會顯示出折線圖。
橫軸為日期。
```{r}
library(readr)
etf4_csv<-read_csv("ETF4_2000_2018_d.csv", locale = locale(encoding='big5'))
etf4.c<-etf4_csv[, c(-2, -4)]
etf4.c<-etf4.c[-1,]
colnames(etf4.c)<-c("id", "date", "price")
library(reshape2)
etf4.reorder = dcast(etf4.c, date~id)
etf4.reorder$date<-as.Date(as.character(etf4.reorder$date), "%Y%m%d") 
dim(etf4.reorder)
head(etf4.reorder)
str(etf4.reorder)
library(xts)
etf4.xts<-xts(etf4.reorder[,-1], order.by= etf4.reorder$date)
head(etf4.xts)
tail(etf4.xts)
str(etf4.xts)
library(quantmod)
etf4_monthly <- to.monthly(etf4.xts, indexAt = "lastof", OHLC=FALSE)
head(etf4_monthly)
library(PerformanceAnalytics)
library(magrittr)
etf4_returns_xts <-Return.calculate(etf4_monthly, method = "log") %>%
  na.omit()
head(etf4_returns_xts)
dim(etf4_returns_xts)
library(ggplot2)
plot(etf4_returns_xts, xaxt='n')
axis(1, index(etf4_returns_xts), format(index(etf4_returns_xts), "%Y/%m"))
```


#02：利用ggplot2，fortify使物件轉為data.frame。
橫軸為0050，縱軸為00646S&P500。
```{r}
library(ggplot2)
etf4_ret.df1<-fortify(etf4_returns_xts)
head(etf4_ret.df1)
plot(etf4_ret.df1$`0050`, etf4_ret.df1$`00646`, pch=20,
     col = 'darkred', main = '0050 vs. 00646 monthly returns',
     xlab = '0050', ylab = '00646 S&P500')
```


#03：利用lubridate。
橫軸為etf4_ret.df2$0050，縱軸為etf4_ret.df2$0056。

點的顏色由深藍色到淺藍色為3月、6月、9月、12月。
```{r}
library(lubridate)
etf4_ret.df2 <- cbind(etf4_ret.df1, month=month(index(etf4_returns_xts)), 
                year=year(index(etf4_returns_xts)))
ggplot(data = etf4_ret.df2) +
  geom_point(mapping = aes(x = etf4_ret.df2$`0050`, y = etf4_ret.df2$`0056`, color = month))
```


#04：
橫軸為etf4_ret.df2$0050，縱軸為etf4_ret.df2$0056。

點的大小由小到大為3月、6月、9月、12月。
```{r}
ggplot(data = etf4_ret.df2) +
  geom_point(mapping = aes(x = etf4_ret.df2$`0050`, y = etf4_ret.df2$`0056`, size = month))
```


#05：
橫軸為etf4_ret.df2$0050，縱軸為etf4_ret.df2$0056。

點的alpha粒子顏色由淺到深為3月、6月、9月、12月。
```{r}
ggplot(data = etf4_ret.df2) +
  geom_point(mapping = aes(x = etf4_ret.df2$`0050`, y = etf4_ret.df2$`0056`, alpha = month))
```


#06：
圖為折線圖，橫軸為Index，縱軸為Value。

粉紅色為0050，綠色為0056，藍色為006205，紫色為00646。
```{r}
etf4_ret.df<-fortify(etf4_returns_xts, melt=TRUE)
head(etf4_ret.df)
p<-ggplot(etf4_ret.df, aes(x = Index, y = Value))+
  geom_line(aes(color = Series), size = 1)

p + scale_x_date(date_labels = "%Y/%m")
```


#07：標題為Monthly Returns。
圖為直條圖。

粉紅色為0050，綠色為0056，藍色為006205，紫色為00646。
```{r}
q<-etf4_ret.df %>%
  ggplot(aes(x =Value, fill = Series)) +
  geom_histogram(alpha = 0.45, binwidth = .005) +
  ggtitle("Monthly Returns")
q + facet_wrap(~Series)+ theme_update(plot.title = element_text(hjust = 0.5))
```


#08：標題為Monthly Returns Density Since 2016。
橫軸為monthly returns，縱軸為distribution。

粉紅色為0050，綠色為0056，藍色為006205，紫色為00646。
```{r}
etf4_ret.df %>%
  ggplot(aes(x = Value, colour = Series)) +
  geom_density(alpha = 1) +
  ggtitle("Monthly Returns Density Since 2016") +
  xlab("monthly returns") +
  ylab("distribution") +
  theme_update(plot.title = element_text(hjust = 0.5))
```


#09：將07、08的圖合併起來。
圖的標題為Monthly Returns Since 2016。

橫軸為monthly returns，縱軸為distribution。

粉紅色為0050，綠色為0056，藍色為006205，紫色為00646。
```{r}
etf4_ret.df %>%
  ggplot(aes(x = Value)) +
  geom_density(aes(color = Series), alpha = 1) +
  geom_histogram(aes(fill = Series), alpha = 0.45, binwidth = .01) +
  guides(fill = FALSE) +
  facet_wrap(~Series) +
  ggtitle("Monthly Returns Since 2016") +
  xlab("monthly returns") +
  ylab("distribution") +
  theme_update(plot.title = element_text(hjust = 0.5))
```


#10：
橫軸為年，縱軸為monthly returns。

藍色為0050，橘色為0056。
```{r}
library(PerformanceAnalytics)
library(magrittr)
etf4_ret<-coredata(etf4_monthly[-1,])/coredata(etf4_monthly[-dim(etf4_monthly)[1],])-1
head(etf4_ret)
class(etf4_ret)
etf4_ret
etf4_ret.tmp<-data.frame(date = index(etf4_returns_xts), etf4_ret)
head(etf4_ret.tmp)
library(plotly)
p1 = plot_ly(etf4_ret.tmp, x= ~date, y= ~X0050, name = "0050", type = "scatter", mode = "lines") %>%
  add_trace(y=~X0056, name = '0056', mode = 'lines+markers') %>%
  layout(xaxis = list(title = 'year'), yaxis = list(title = 'monthly returns'))
p1
```

